【裁判字號】    92,上易,103
【裁判日期】    920429
【裁判案由】    給付貨款
【裁判全文】
臺灣高等法院民事判決                            九十二年度上易字第一０三號
    上  訴  人  南亞營造股份有限公司
    法定代理人  許秀華
    訴訟代理人  葉夏妹
    被上訴  人  欣益誠建材股份有限公司
    法定代理人  周瑜
    訴訟代理人  吳展旭律師
右當事人間給付貨款事件，上訴人對於中華民國九十一年九月二十七日臺灣基隆地方
法院九十一年度訴字第三四六號第一審判決提起上訴，本院判決如左：
    主    文
上訴駁回。
第二審訴訟費用由上訴人負擔。
    事實及理由
一、本件被上訴人主張：上訴人因承攬台北市政府工務局養工處南港工地與台灣土地
    開發信託公司板橋工地之二處工程，自民國九十一年三月二十五日起至同年五月
    十五日止，向被上訴人訂購力霸水泥及川砂等各項建材，貨款合計為新台幣（下
    同）八十一萬八千四百零七元。被上訴人均已依約交付各項建材，上訴人之職員
    均在送貨單上簽名，每月對帳時，上訴人之職員亦在對帳單上簽名確認，詎上訴
    人僅給付部分貨款，餘欠六十一萬八千二百零七元。經被上訴人於九十一年五月
    二十八日委請律師催告上訴人給付餘欠之貨款，上訴人均不予置理。爰依民法第
    三百六十七條之規定，求為判命上訴人應給付被上訴人六十一萬八千二百零七元
    ，及自九十一年六月一日起至清償日止，按週年利率百分之五計算之利息（上開
    請求，原審為被上訴人全部勝訴之判決）。並於本院答辯聲明：駁回對造之上訴
    。
二、上訴人則以：被上訴人所據以請求上訴人給付貨款之系爭建材之數量，較實際所
    交付之數量明顯短少，川砂部分應以對帳明細表所載金額之百分之八十計價，被
    上訴人尚不得請求全額給付等語，資為抗辯。並於本院上訴聲明：(一)原判決廢棄
    。(二)被上訴人在第一審之訴及假執行之聲請均駁回。
三、查被上訴人主張上訴人於右開時地，向其購買系爭建材，上訴人之職員於收後均
    在送貨單簽名，且每月對帳時，上訴人之職員亦在對帳明細表上簽名確認，依對
    帳明細表所載，價金含稅共八十一萬八千四百零七元，上訴人已付部分貨款，餘
    欠六十一萬八千二百零七元之事實，為上訴人所不爭執，並有被上訴人所提出之
    對帳明細表影本六紙可稽（見原審卷第九頁至第十四頁），自堪信為真實。是本
    件所應審究者厥為被上訴人所交付之系爭川砂有無數量短少之瑕疵，茲分項詳析
    如后：
  (一)查上訴人雖抗辯被上訴人交付之建材有數量短少之情形，並提出送貨單三件為證
    之記載雖由四米更改為三．六米，或由四米更改為三米，或由五．五米更改為五
    米。惟該三張送貨單上僅有上訴人之工地現場人員陳森琅、謝東諺、王睿煬等人
    之簽名，並未經被上訴人之送貨人員或其他職員簽名肯認，是關於該三紙送貨單
    數量更改，被上訴人既否認其事，自難認係經被上訴人同意所為。
  (二)上訴人所提之送貨單，日期為九十一年四月二十七日、五月一日、五月二日，而
    被上訴人所提出之對帳明細表，日期自九十一年三月二十六日至五月十五日，業
    已涵括上開三張送貨單在內，且對帳明細表均經上訴人之工地人員或職員陳森琅
    、胡秀芬簽名肯認。倘有數量短少之情事，何以上訴人之人員事後仍在對帳明細
    表上簽名而未表示異議？參以被上訴人供給上訴人之建材數量甚巨，上訴人僅提
    出三張送貨單即謂上訴人建材中砂的數量有短少，川砂的部分應以百分之八十計
    價云云，自嫌無據。
  (三)上訴人於本院雖另抗辯：上訴人向被上訴人購買系爭建材，並與被上訴人約定由
    被上訴人每月按實際運送貨物數量開發對帳單及請款明細表請款，而當被上訴人
    提出對帳單及請款明細表交付上訴人時，兩造為免將來爭執上訴人是否收受對帳
    單及請款明細表，故均先由收受人員簽收，再送交公司會計人員核對、付款，惟
    上訴人公司人員於對帳單及請款明細表簽收時僅代表收受單據，並不代表該對帳
    單及請款明細表之內容無誤。且因本件買賣標的既為大宗之川砂建材，衡諸業界
    常規，簽收人員尚無法就被上訴人整月交付之所有建材立刻一一查核，需送至公
    司比對送貨單云云。惟查，依通常程序，當被上訴人將川砂運往上訴人指定之地
    點交貨時，均先由上訴人或其受僱人實行丈量，確認交付之數量無虞後始於送貨
    單上簽收，故川砂如有短少，為即時可發現之瑕疵，上訴人之此一抗辯顯非可採
    ，退萬步言，縱如上訴人所言係不能即知之瑕疵，然依民法第三百五十六條第三
    項之規定，上訴人亦應於日後發現瑕疵時立即通知被上訴人，如怠為通知者，即
    視為承受其所受領之物，惟查上訴人自收受貨物至被上訴人起訴時，從未向被上
    訴人為物有瑕疵之通知，是故縱有其所指之瑕疵，亦已因未履行通知義務應視為
    承認其所受領之物。因此，上訴人聲請傳訊其職員陳森琅、謝東諺、王睿煬、胡
    秀芬以證明其抗辯各節，自無必要。
四、綜上所述，被上訴人本於買賣契約請求上訴人給付餘欠貨款六十一萬八千二百零
    一元，及自送貨後之九十一年六月一日起，至清償日止，按年息百分之五計算之
    利息，洵屬正當，應予維持。原審為被上訴人勝訴之判決，並依其聲請酌定相當
    擔保金額，為假執行之宣告，核無違誤，應予維持。上訴意旨，仍執陳詞，指摘
    原判決不當，求予廢棄改判，為無理由，應予駁回其上訴。
五、本件事實已臻明確，兩造其餘攻擊防禦方法及證據經予審酌，核與判決結果不生
    影響，爰不再逐一論述，併此敘明。
據上論結，本件上訴為無理由，依民事訴訟法第四百四十九條第一項、第七十八條，
判決如主文。
中    華    民    國    九十二    年        四      月      二十九      日
                              民事第八庭
                                  審判長法  官  鄭  三  源
                                        法  官  郭  松  濤
                                        法  官  王  淇  梓
右正本係照原本作成。
不得上訴。
中    華    民    國    九十二    年        五      月        二        日
                                        書記官  張  美  華


司法院資訊處製作；財團法人民間司法改革基金會備份。
